臺灣桃園地方法院民事裁定
111年度小上字第21號
上  訴  人  長鑫資產管理股份有限公司

法定代理人  潘代鼎  


被上訴人    彭筱蘋即彭慧娟


上列當事人間請求返還借款事件，上訴人對於民國110年12月3日
本院桃園簡易庭110年度桃小字第896號第一審判決提起上訴，本
院裁定如下：
    主  文
上訴駁回。
第二審訴訟費用新臺幣壹仟伍佰元由上訴人負擔。
    理  由
一、上訴意旨略以：上訴人確為被上訴人之債權人，被上訴人聲
    請消費者債務清理時，上訴人未能及時陳報債權，並不可歸
    責於上訴人，原審未審酌消費者債務清理條例（下稱消債條
    例）第33條第4項、第5項之情形，即逕依消債條例第33條、
    第73條第1項前段之規定，而對上訴人為不利之認定，確有
    違背法令之情，爰依法提起上訴，求為廢棄原審判決等語。
二、按對於小額程序第一審判決之上訴，非以其違背法令為理由
    ，不得為之；又上訴狀內應記載上訴理由，表明下列各款事
    項：1.原判決所違背之法令及其具體內容。2.依訴訟資料可
    認為原判決有違背法令之具體事實，民事訴訟法第436 條之
    24第2項、第436條之25定有明文。又所謂判決有違背法令，
    乃指判決不適用法規或適用不當，亦為同法第468條所明定
    ，此亦為小額事件之上訴程序所準用（參民事訴訟法第436
    條之32第2項）。再以判決有不適用法規或適用不當為上訴
    理由時，其上訴狀或理由書應有具體之指摘，並揭示該法規
    之條項或內容，若係成文法以外之法則，應揭示該法則之旨
    趣，倘為司法院解釋或最高法院之判例，則應揭示該判解之
    字號或其內容，如依民事訴訟法第469條所列第1款至第5款
    理由提起上訴時，其上訴狀或理由書應揭示合於該條款之事
    實。是如上訴人提起上訴，其訴狀所載，僅就原審取捨證據
    任加指摘，並未具體指出原判決違背何等法規，其上訴即難
    認為合法（參最高法院71年台上字第314號裁判意旨）。又
    按，上訴不合法者，第二審法院應以裁定駁回之，上開規定
    於小額訴訟亦準用之，此觀民事訴訟法第436條之32第2項準
    用同法第444條第1項前段可明。　　
三、經查，上訴人之前揭上訴理由，核均屬事實之陳述，及對原
    審取捨證據及認定事實之職權行使，指摘其不當，而上訴人
    所指原審判決未審酌消債條例相關法規等節，實業據原審於
    判決理由中詳述其所為判斷之理由與依據，此外，其餘上訴
    意旨並未表明原判決所違背之法令及內容，或具體指摘原判
    決有何不適用法規或適用不當之情形，亦未指明所違背之法
    規、法則或司法解釋，且就整體訴訟資料亦無從認定原判決
    有何違背法令之具體事實，難認其上訴為合法。又上訴人係
    於民國111年1月3日提起本件上訴（參上訴狀之本院收狀日
    期戳章），其於提起上訴後20日內未具狀補正合法之上訴理
    由，依前開法條及說明，本院無庸命其補正，是本件上訴為
    不合法，應裁定駁回其上訴。
四、末按於小額訴訟之上訴程序，法院為訴訟費用之裁判時，應
    確定其費用額，民事訴訟法第436條之32第1 項準用同法第4
    36條之19第1項規定甚明。本件第二審訴訟費用為新臺幣150
    0元，應由上訴人負擔，爰併裁定如主文第2項所示。
五、據上論結，本件上訴為不合法，依民事訴訟法第436條之32
    第1項、第2項、第471條第1項、第444條第1項本文、第95條
    、第78條、第436條之19第1項，裁定如主文。
中　　華　　民　　國　　111 　年　　8 　　月　　22　　日
　　　　　　　　　民事第三庭  審判長法　官  周玉羣
                              　　　法　官　卓立婷
                              　　　法　官　林靜梅
以上正本係照原本作成。
本裁定不得抗告。
中　　華　　民　　國　　111 　年　　8 　　月　　22　　日
                                    書記官　蘇玉玫